【裁判字號】    97,訴,62
【裁判日期】    970227
【裁判案由】    違反毒品危害防制條例
【裁判全文】
臺灣臺南地方法院刑事判決                97年度訴字第62號
公  訴  人  臺灣臺南地方法院檢察署檢察官
被      告  乙○○
上列被告因違反毒品危害防制條例案件，經檢察官提起公訴（96
年度撤緩毒偵字第66號、第67號），被告於本院準備程序中就被
訴事實為有罪之陳述，經本院合議庭裁定由受命法官進行簡式審
判程序，判決如下：
    主  文
乙○○施用第一級毒品，累犯，處有期徒刑拾月，減為有期徒刑
伍月，扣案海洛因壹包（淨重零點肆零公克）沒收銷燬之，海洛
因空包裝袋壹個沒收之；又施用第二級毒品，累犯，處有期徒刑
陸月，減為有期徒刑月；又施用第一級毒品，累犯，處有期徒
刑壹年，減為有期徒刑陸月，扣案注射針筒壹支沒收之；又施用
第二級毒品，累犯，處有期徒刑陸月，減為有期徒刑月。應執
行有期徒刑壹年，扣案海洛因壹包（淨重零點肆零公克）沒收銷
燬之，海洛因空包裝袋壹個、注射針筒壹支均沒收之。
    事實及理由
一、本件犯罪事實：乙○○前於民國89年間，因違反毒品危害防
    制條例（施用第二級毒品）案件，經本院89年度毒聲字第
    1514號裁定送觀察、勒戒後，因有繼續施用毒品傾向，而於
    89年6月21日以89毒聲字第1852號裁定令入戒治處所施以強
    制戒治，始於91年3月17日強制戒治期滿執行完畢，並經臺
    灣臺南地方法院檢察署檢察官91年4月10日91年度戒毒偵字
    第153號處分書為不起訴處分確定；嗣於92年間，又因違反
    毒品危害防制條例（施用第一、二級毒品）案件，經臺灣臺
    南地方法院檢察署檢察官提起公訴並聲請強制戒治，由本院
    92毒聲字第1196號裁定令入戒治處所施以強制戒治，93年1
    月9日釋放出所，另經本院92年度訴字第771號判決判處有期
    徒刑1年、5月，應執行有期徒刑1年4月確定；其又另因詐欺
    （本院93年度簡字第127號判決）、竊盜（臺灣高等法院臺
    南分院94年度上易字第142號判決）各判處有期徒刑5月、7
    月確定，上開三判決併定應執行有期徒刑2年2月，甫於95年
    1月17日縮刑期滿執行完畢。詎其仍未戒除毒癮，於上開強
    制戒治執行完畢釋放後5年內，竟仍分別基於施用第一級毒
    品海洛因、第二級毒品安非他命之犯意，於附表所示時、地
    ，分別施用第一級海洛因、第二級毒品安非他命。嗣先後為
    警於如附表所示之時、地查獲，並扣得第一級毒品海洛因1
    包（含袋重0.5公克）、注射針筒1支，並經其同意採集尿液
    ，送檢結果分別呈鴉片類（嗎啡及可待因）及安非他命類（
    安非他命及甲基安非他命）陽性反應，而悉上情。
二、上開犯罪事實之證據：
（一）被告於警詢、檢察官偵查中，及本院審理時之自白。
（二）臺南市警察局第六分局調查乙○○涉嫌毒品案送驗尿液及
      年籍對照表、臺南市警察局第六分局搜索扣押筆錄、扣押
      物品目錄表、查獲乙○○涉毒品案初步檢驗報告書、獲案
      毒品表、臺灣臺南地方法院檢察署尿液檢驗結果報告、長
      榮大學於95年11月30日出具之確認報告、法務部調查局95
      年11月28日調科壹字第09523042290號鑑定書各1紙，以及
      扣案物品照片2幀。
（三）臺南縣警察局白河分局偵辦毒品案件採尿送驗編號名冊
      、臺南市警察局白河分局偵查隊扣押物品目錄表、臺灣臺
      南地方法院檢察署尿液檢驗結果報告、長榮大學於96年3
      月7日出具之確認報告各1紙，以及扣案物品照片2幀。
（四）扣案海洛因1包（含袋重0.5公克）、注射針筒1支。
三、按海洛因經注射入人體後，約80%於24小時內自尿中排出，
    代謝物嗎啡之平均可檢出時限約為26小時，安非他命則約
    70%於24小時內自尿中排出、約90%於96小時內自尿中排出，
    而國內尿液中甲基安非他命之檢驗僅鑑定其是否呈陽性反應
    ，尚無定其含量，且甲基安非他命成分之檢出與其投與方式
    、投與量、個人體質、採尿時間與檢測儀器之精密度等諸多
    因素有關，雖僅憑尿液中呈安非他命陽性反應，並無法確實
    推算吸食時間距採集時間之長短，惟依上述資料推斷，最長
    可能不會超過4日（參行政院衛生署藥物食品檢驗局81年9月
    8日（81）藥檢壹字第8114885號及同年2月8日（81）藥檢壹
    字第001156號函），佐以被告查獲採尿時間，及其尿液送驗
    分別呈鴉片類（嗎啡及可待因）及安非他命類（安非他命及
    甲基安非他命）陽性反應、鴉片類（嗎啡）及安非他命類（
    甲基安非他命）陽性反應之結果，被告自白於上開時、地，
    施用第一級毒品海洛因及第二級毒品安非他命之犯行，足堪
    認定。
四、被告前因施用毒品案件，經送強制戒治後，於91年3月17日
    執行強制戒治完畢，有臺灣高等法院被告前案紀錄表在卷可
    按，其於強制戒治執行完畢釋放後5年內之95年11月7日、96
    年2月10日，再犯本件施用毒品之罪，自應依法論科；且查
    海洛因、安非他命分別係屬毒品危害防制條例第2條第2項第
    1款、第2款所列之第一、二級毒品，核被告所為，分別係犯
    毒品危害防制條例第10條第1項之施用第一級毒品罪、同條
    例第10條第2項之施用第二級毒品罪，且其施用前後持有第
    一、二級毒品之低度行為，應為其施用之高度行為所吸收，
    不另論罪；又被告分別施用第一級、第二級毒品各2次之犯
    意各別、方法互殊，應分論併罰之。另被告有如事實欗所載
    之施用毒品、詐欺，及竊盜前科，併定應執行有期徒刑2年2
    月，甫於95年1月17日縮刑期滿執行完畢，有臺灣高等法院
    被告前案紀錄表在卷可參，其於受有期徒刑執行完畢後5年
    內故意再犯本件各有期徒刑以上之罪，均為累犯，均應依法
    加重其刑。爰審酌被告迭經觀察、勒戒及強制戒治，仍未能
    體認施用毒品對於自身健康之危害，遠離毒品，惟犯後業已
    坦承犯行，態度良好等一切情狀，分別量處如主文所示之刑
    ，並定其應執行刑；另被告上開犯行均發生在96年4月24日
    前，且所犯罪名及其宣告刑均合於中華民國96年罪犯減刑條
    例減刑要件，爰各減其刑；且依刑法第41條第2項規定：「
    前項規定於數罪併罰，其應執行之刑未逾6月者，亦適用之
    」，及參司法院大法官會議解釋釋字第144號：「數罪併罰
    中之一罪，依刑法規定得易科罰金，若因與不得易科之他罪
    併合處罰結果而不得易科罰金時，原可易科部分所處之刑，
    自亦無庸為易科折算標準之記載。」之意旨，被告上開犯行
    所處之刑，均毋庸為易科罰金之諭知。另扣案海洛因1包（
    淨重0.40公克），不論屬於犯人與否，依毒品危害防制條例
    第18條第1項前段規定，應沒收銷燬之；至扣案海洛因之空
    包裝袋重0.28公克，既可與毒品析離，且為被告用以包裝海
    洛因便於攜帶、施用，自與扣案注射針筒1支同為被告所有
    供其施用海洛因之物，爰依刑法第38條第1項第2款宣告沒收
    之。
據上論斷，應依刑事訴訟法第273條之1第1項、第299條第1項前
段、第310條之2、第454條，毒品危害防制條例第10條第1項、第
2項、第18條第1項，刑法第11條、第47條第1項、第51條第5款、
第38條第1項第2款，中華民國96年罪犯減刑條例第2條第1項第3
款、第7條，判決如主文。
本案經檢察官甲○○到庭執行職務
中    華    民    國    97    年    2     月    27    日
                  刑事第十二庭  法  官  魏玉英
以上正本證明與原本無異。
如不服本判決應於收受本判決後10日內向本院提出上訴書狀，並
應敘述具體理由。如未敘述上訴理由者，應於上訴期間屆滿後20
日內向本院補提理由書狀（均須按他造當事人之人數附繕本）「
切勿逕送上級法院」。
                                書記官  曾盈靜
中    華    民    國    97    年    2     月    27    日
附錄本案論罪科刑法條全文
毒品危害防制條例第10條
施用第一級毒品者，處6月以上5年以下有期徒刑。
施用第二級毒品者，處3年以下有期徒刑。
附表：
┌─────┬──────┬────┬────────┐
│施用時間  │  施用地點  │施用毒品│逮捕時、地      │
├─────┼──────┼────┼────────┤
│95年11月7 │臺南縣麻豆鎮│海洛因  │95年11月7日上午 │
│日上午7時 │民族路14號住│        │10時42分，台南市│
│許        │處房間內    │        │永華路2段787號前│
│          │            │        │（扣得海洛因含袋│
│          │            │        │重0.5公克）     │
├─────┼──────┼────┼────────┤
│95年11月7 │  同   上   │安非他命│   同   上      │
│日上午11時│            │        │                │
│55分經警採│            │        │                │
│尿回溯96小│            │        │                │
│時內之某時│            │        │                │
│點        │            │        │                │
├─────┼──────┼────┼────────┤
│96年2月10 │台南縣麻豆鎮│海洛因  │95年2月10日下午1│
│日下午1時2│和平路3號「 │        │時20分，台南縣麻│
│0分       │慶安宮」後面│        │豆鎮○○路3號「 │
│          │巷內        │        │慶安宮」後面巷子│
│          │            │        │內（扣得注射針筒│
│          │            │        │1支）           │
├─────┼──────┼────┼────────┤
│96年2月10 │臺南縣麻豆鎮│安非他命│   同   上      │
│日下午4時 │民族路14號住│        │                │
│經警採尿回│處房間內    │        │                │
│溯96小時內│            │        │                │
│之某時點  │            │        │                │
└─────┴──────┴────┴────────┘


司法院資訊處製作；財團法人民間司法改革基金會備份。
